# 成本法转权益法再次处置改按金融资产核算，合并层面投资收益确认

提问人：laienya 时间：2020-07-24 11:33:08
请教陈版主，A公司原持有B公司80%股权， 2017 年处置50%后改按权益法核算，合并报表层面剩余30%股权在处置日按公允价值重新计量， 2020 年A公司再次处置B20%股权 剩余10%改按金融资产核算，且指定为以公允价值计量且其变动计入其他综合收益金融资产。
企业会计准则第 2 号——长期股权投资（ 2014 修订） 第十五条 投资方因处置部分股权投资等原因丧失了对被投资单位的共同控制或重大影响的，处置后的剩余股权应当改按《企业会计准则第 22 号——金融工具确认和计量》核算，其在丧失共同控制或重大影响之日的公允价值与账面价值之间的差额计入当期损益。原股权投资因采用权益法核算而确认的其他综合收益，应当在终止采用权益法核算时采用与被投资单位直接处置相关资产或负债相同的基础进行会计处理。问题
（ 1 ）准则中上述描述的丧失重大影响之日的公允价值与账面价值直接差额 此处的账面价值是否应理解按按丧失控制权日剩余40%按公允价值为基础持续计量价值，而非单体层面确认账面价值
（ 2 ）应当在终止采用权益法核算时采用与被投资单位直接处置相关资产或负债相同的基础进行会计处理此处应作何理解，是否可以简单举例理解此情形应如何运用？
万分感谢！

回答人：chenyiwei
1 、在合并报表层面，应理解为“按按丧失控制权日剩余40%按公允价值为基础持续计量价值，而非单体层面确认账面价值”。
2 、这一点主要是指一些不能转入损益的其他综合收益项目，如设定受益计划重新计量的相关差额、其他权益工具投资的公允价值变动等。联营企业在处置相关资产时，这些其他综合收益是不能转入损益的，只能直接重分类到留存收益。相应地，在丧失对联营企业的重大影响时，投资方对于此前确认的在此类其他综合收益中的份额（也确认为其他综合收益）只能直接转入留存收益，不能转入处置当期的投资收益。